臺灣高等法院刑事判決　　　　　　　　93年度上易字第1864號
上　訴　人　臺灣士林地方法院檢察署檢察官
被　　　告　癸○○
　　　　　　子○○
上列上訴人因被告贓物案件，不服臺灣士林地方法院93年度易字
第450 號，中華民國93年8 月2 日第一審判決（起訴案號：臺灣
士林地方法院檢察署91年度偵字第12063 號），提起上訴，本院
判決如下：
    主  文
原判決撤銷。
癸○○、子○○共同收受贓物，各處有期徒刑陸月，如易科罰金
，均以佰元折算壹日。
    事  實
一、癸○○、子○○為謀生計，明知在彭武龍（另案通緝中）向
    不知情之房東張福榮所承租之位在臺北縣八里鄉下罟村長坑
    口一之七號鐵皮屋（下稱拆解工廠）內，所放置之如附表所
    示之車輛，均係因侵害他人財產法益所得之贓物，竟基於共
    同收受贓物之犯意聯絡，分別自民國九十一年九月九日上午
    、同年九月十一日上午八時許起，以日薪新臺幣（下同）三
    千元之代價，受彭武龍之僱用，於彭武龍以廠內拆解工具將
    上開多部車輛解體後，由癸○○、子○○共同協力將經拆解
    之引擎、車斗、輪胎、門片、外殼等汽車零組件，搬動至彭
    武龍所準備放置廠內之巨型木箱內，預備銷往不詳之處；另
    癸○○復將拆解下來之附表編號一辛○○所有之車輛輪胎四
    只，安裝於自己駕至現場之車牌號碼ＯＺ─八七七二號自用
    小客車上，供己使用而收受。迄九十一年九月十一日下午二
    時許，為警在上開地點當場查獲，並起出已遭解體之附表所
    示車輛暨零組件、號牌六面（均已發還所有人），另扣得拆
    解工具活動把手一組、電鑽三支、電鋸二支、工具箱一箱、
    千斤頂一支、支撐架四支、引擎吊組一組、乙炔五桶、活動
    推架二台、噴槍二組、大型木箱成品十箱、半成品二十片、
    大型扳手四支、砂輪機一台等工具及附表所示業經拆解之車
    輛暨零組件等物，並查得癸○○所駕上開車輛四只輪胎原係
    附表編號一號之車輛上所有。
二、案經臺北縣政府警察局蘆洲分局報告臺灣士林地方法院檢察
    署檢察官偵查起訴。
    理  由
一、右開犯罪事實，業據被告癸○○、子○○坦承不諱，核與被
    害人庚○○、辛○○、戊○○、己○○、丙○○、丁○○、
    甲○○、乙○○及壬○○等人指訴情節相符，並經證人張福
    榮、陳進誠證述屬實，復有現場照片九十七張（見偵字第一
    二０六三號卷第一三五頁至第一六七頁）、贓物認領保管單
    九張、被告癸○○九十二年十月二十八日當庭繪製之現場圖
    （見偵字第一二０六三號卷第二三九頁）、房屋租賃契約書
    （見偵字第一二０六三號卷第一二八頁至一三二頁）在卷足
    資佐證，足認被告自白與事實相符，本件事證明確，被告二
    人之犯行堪以認定。
二、核被告癸○○、子○○所為，均係犯刑法第三百四十九條第
    一項之收受贓物罪。公訴人雖認為被告癸○○、子○○均明
    知如附表所示之車輛均係贓物，仍共同協力將經彭武龍拆解
    之汽車零組件，搬運至彭武龍所準備之巨型木箱內，預備銷
    往不詳之處等情，認被告二人均犯刑法第三百四十九條第二
    項搬運贓物罪嫌。然按刑法第三百四十九條第二項之搬運贓
    物罪之「搬運」係指搬移運送，而將贓物移離原所在地，而
    刑法第三百四十九條第一項之所謂「收受贓物」，乃指一切
    自他人手中取得或持有贓物之行為，凡與贓物罪有關，不合
    於搬運、寄藏、故買、牙保贓物之取得持有，均成立收受贓
    物罪。茲據被告癸○○自承伊有搬運拆下如附表所示車輛之
    零組件並裝箱，惟並無看見彭武龍將裝箱好之零組件載出去
    等語（見偵字第一二０六三號卷第二八一頁），被告子○○
    亦供稱未看見彭武龍將裝好之汽車零組件搬運出去（見偵字
    第一二０六三號卷第二八二頁），可認彭武龍所提供之贓物
    尚未搬離原所在地，自難論被告二人以搬運贓物罪，然本件
    起訴事實之社會基本事實同一，故起訴法條應予變更。被告
    癸○○、子○○二人彼此間，有犯意聯絡及行為分擔，為共
    同正犯。被告二人先後多次協力將不同車輛所拆解零件搬動
    至木箱之行為，均係在同一地點內所實施，且時間密接，各
    行為之獨立性非常薄弱，依一般社會健全觀念，在時間差距
    上，難以強行分開，在刑法評價上，以視為數個舉動之接續
    施行，合為包括之一行為予以評價，較為合理，爰依接續犯
    之規定論以包括之一罪。
三、原審認被告二人所犯事證明確，予以論罪科刑，固非無見，
    然查被告癸○○與通緝中之彭武龍為堂兄弟，業據其陳明在
    卷，且其於八十三年間即曾因贓物罪經判處有期徒刑六月在
    案，有其前案紀錄表在卷可稽，且本件贓物車輛又有多部，
    被告二人亦未與被害人丙○○和解，原審就被告癸○○量處
    有期徒刑三月，被告子○○量處有期徒刑六月並予以緩刑之
    宣告，公訴人認原審量刑過輕及給予緩刑不當而有未洽提起
    上訴，尚非無理由，自應由本院予以撤銷改判，爰審酌被告
    二人之生活狀況、品行、智識程度、犯罪之動機、目的、手
    段、造成危害及犯罪後坦承犯行，尚知悔悟等一切情狀，各
    量處如主文所示之刑，並均諭知易科罰金之折算標準。
據上論據，應依刑事訴訟法第三百六十九條第一項前段、第三百
六十四條、第二百九十九條第一項前段、第三百條，刑法第二十
八條、第四十一條第一項、第三百四十九條第一項，罰金罰鍰提
高標準條例第一條前段、第二條判決如主文。
本案經檢察官洪泰文到庭執行職務。
中　　華　　民　　國　　94　　年　　1 　　月　　31　　日
                  刑事第十庭  審判長法  官  陳正雄
                                    法  官  黃金富
                                    法  官  許宗和
以上正本證明與原本無異。
不得上訴。
                                    書記官  沈秀容
中　　華　　民　　國　　94　　年　　2 　　月　　2 　　日
附錄：本案論罪科刑法條全文
中華民國刑法第349條第1項
收受贓物者，處三年以下有期徒刑、拘役或五百元以下罰金。
